【裁判字號】    98,上易,1086
【裁判日期】    980728
【裁判案由】    竊盜
【裁判全文】
臺灣高等法院臺中分院刑事判決        98年度上易字第1086號
上  訴  人  臺灣彰化地方法院檢察署檢察官
被      告  乙○○
                    現另案
上列上訴人因竊盜案件，不服臺灣彰化地方法院98年度易字第
479號中華民國98年5月22日第一審判決（起訴案號：臺灣彰化地
方法院檢察署97年度偵緝字第539號），提起上訴，本院判決如
下：
    主  文
原判決撤銷。
乙○○犯結夥三人以上、攜帶兇器竊盜罪，累犯，處有期徒刑拾
月。
    事  實
一、乙○○前於民國90年間曾因施用第一、二級毒品及偽造文書
    案件，經法院各判處有期徒刑1年、4月、6月確定，嗣並裁
    定應執行有期徒刑1年8月；另於94、95年間先後因恐嚇取財
    、施用第二級毒品案件，經法院各判處有期徒刑1年11月、8
    月確定，嗣後案並經法院裁定減刑為有期徒刑4月，並定2案
    之應執行刑為有期徒刑2年3月；而其入監接續執行前開案件
    後，於97年2月27日因假釋付保護管束而出監，甫於97年5月
    15日因保護管束期滿未經撤銷而視為執行完畢。緣綽號「阿
    儒」之陳明鴻（原名陳鴻裕）意圖為自己不法之所有，於97
    年8月10日7時5分許，在彰化縣員林鎮○○街25號前，持自
    備鑰匙竊取丙○○所有之白色裕隆廠牌，車牌號碼8911-UA
    號自小客車（陳明鴻此部分竊盜案，由臺灣彰化地方法院檢
    察署檢察官另案偵辦中）。陳明鴻竊車得手後，旋駕車附載
    乙○○，於同日8時許，駛至彰化縣溪湖鎮○○路○段460 巷
    6號張宗華住處，再附載張宗華，同至彰化縣埔心鄉○○路3
    19號「大潤發賣場」停車場，見洪曰所持有使用之車牌號碼
    B3-3509號自小客車（車主係陳月霞）停置該停車場內，認
    有機可乘，乙○○、陳明鴻與張宗華乃結夥三人而共同基於
    為自己不法所有之犯意聯絡，由陳明鴻與張宗華在車牌號碼
    8911-UA號自小客車上把風接應，推由乙○○下車，持客觀
    上足供兇器使用之扳手1支（未扣案）竊取車牌號碼B3-3509
    號自小客車。得手後，乙○○乃打開車牌號碼B3-3509號自
    小客車車門，陳明鴻遂下車並自車牌號碼8911-UA號自小客
    車行李箱搬運箱子至車牌號碼B3-3509號自小客車內，再坐
    上駕駛座駕駛車牌號碼B3-3509號自小客車，並將車牌號碼
    8911-UA號自小客車交由張宗華駕駛（陳明鴻此部分竊盜案
    ，由臺灣彰化地方法院檢察署檢察官另案偵辦中；張宗華此
    部分竊盜及贓物案，業經原審判決有罪確定）。嗣因丙○○
    在「大潤發賣場」發現伊所失竊之自用小客車，並目睹乙○
    ○等人行竊洪曰所持有使用之上開自用小客車之過程，丙○
    ○立即報警處理，員警遂於當日12時13分許，在員林鎮○○
    巷○○道路旁，將張宗華所駕駛之車牌號碼8911-UA號自小
    客車攔下並逮捕之，當場扣得車牌號碼8911-UA號自小客車
    （已發還），而循線查知上情。
二、案經洪曰訴由彰化縣警察局溪湖分局報告臺灣彰化地方法院
    檢察署檢察官偵查起訴。
    理  由
一、訊據被告乙○○對於上揭犯罪事實坦承不諱，核與證人張宗
    華、丙○○及洪曰於警詢、偵查中證述之情節相符，並有贓
    物認領保管單1紙、彰化縣警察局溪湖分局扣押筆錄1份及查
    獲照片4張在卷可佐，足認被告自白與事實相符。綜上，本
    件事證已臻明確，被告上揭加重竊盜犯行堪以認定。
二、核被告乙○○所為，係犯刑法第321條第1項第3、4款之加重
    竊盜罪，起訴書所犯法條部分漏未引用同條項第3款之規定
    ，應予補充更正之。被告與共犯陳明鴻、張宗華間，就上開
    加重竊盜犯行，有犯意之聯絡及行為之分擔，均為共同正犯
    。另被告前於90年間曾因施用第一、二級毒品及偽造文書案
    件，經法院各判處有期徒刑1年、4月、6月確定，嗣並裁定
    應執行有期徒刑1年8月；另於94、95年間先後因恐嚇取財、
    施用第二級毒品案件，經法院各判處有期徒刑1年11月、8月
    確定，嗣後案並經法院裁定減刑為有期徒刑4月，並定2案之
    應執行刑為有期徒刑2年3月；而其入監接續執行前開案件後
    ，於97年2月27日因假釋付保護管束而出監，甫於97年5月15
    日因保護管束期滿未經撤銷而視為執行完畢等情，有臺灣高
    等法院被告前案紀錄表1份在卷可稽，則其於受有期徒刑執
    行完畢後，5年以內故意再犯本件有期徒刑以上之罪，構成
    累犯，應依法加重其刑。原審認上訴人罪證明確，予以論罪
    科刑，固非無見，惟查，原審認定被告乙○○所為，係犯刑
    法第321條第1項第3、4款之加重竊盜罪，惟於主文未載明被
    告乙○○犯結夥三人以上、攜帶兇器竊盜罪，尚有未洽。
    上訴人上訴意旨據以指摘原判決不當，為有理由，應由本院
    將原判決撤銷改判。爰審酌被告僅因欠缺代步工具，即以結
    夥攜帶兇器之方式行竊，破壞社會秩序匪淺，且其之前已有
    多次竊盜前科，再犯本案實屬不該，惟念及其犯後坦承犯行
    ，態度良好，及其犯罪之手段、方法等一切情狀後，量處如
    主文第二項所示之刑。又被告與共犯持以犯本案之扳手1支
    並未扣案，且非違禁物，被告並供稱已丟棄之，為免日後執
    行困難，爰不另為沒收之諭知。
據上論結，應依刑事訴訟法第369條第1項前段、第364條、第
299條第1項前段，刑法第28條、第321條第1項第3款、第4款、
第47條第1項，判決如主文。
本案經檢察官甲○○到庭執行職務。
中    華    民    國    98    年    7     月  28    日
            刑事第二庭    審判長法  官  李  璋  鵬
                                法  官  胡  忠  文
                                法  官  蕭  錦  鍾
以上正本證明與原本無異。
不得上訴。
                                書記官  吳  雅  菁
中    華    民    國    98    年    7     月    29    日
附錄本案論罪科刑法條：
刑法第三百二十一條第一項第三款：
犯竊盜罪而有左列情形之一者，處六月以上、五年以下有期徒刑
：
三、攜帶兇器而犯之者。
四、結夥三人以上而犯之者。


司法院資訊處製作；財團法人民間司法改革基金會備份。
